臺灣臺中地方法院刑事判決
111年度交易字第258號
公  訴  人  臺灣臺中地方檢察署檢察官
被      告  陳昭武



上列被告因公共危險案件，經檢察官提起公訴（110年度偵字第4
1395號），本院判決如下：
    主    文
陳昭武犯吐氣所含酒精濃度達每公升零點二五毫克以上駕駛動力
交通工具罪，累犯，處有期徒刑捌月。
    犯罪事實
一、陳昭武自民國110年10月1日上午6時30分許起至同日上午7時
    30分許止，在臺中市南屯區南屯路某雜貨店飲用保力達藥酒
    ，竟基於酒後駕駛動力交通工具之犯意，旋即自該處騎乘車
    牌號碼000-000號普通重型機車上路，嗣於同日上午8時15分
    許，行經臺中市○○區○○路0段0000○0號前為警攔檢，並測得
    其吐氣所含酒精濃度達每公升0.38毫克。
二、案經臺中市政府警察局第四分局報告臺灣臺中地方檢察署檢
    察官偵查起訴。
    理    由
一、證據能力之說明：
　㈠本判決認定事實所引用之被告以外之人於審判外之言詞或書
    面證據等供述證據，檢察官及被告陳昭武均未於言詞辯論終
    結前聲明異議，而本院審酌各該證據作成時之情況，並無違
    法不當或證明力明顯過低之瑕疵，亦認以之作為證據應屬適
    當，是依刑事訴訟法第159條之5規定，認均有證據能力。
　㈡本判決以下所引用之非供述證據，均與本案事實具有自然關
    聯性，且核屬書證、物證性質，又查無事證足認有違背法定
    程式或經偽造、變造所取得等證據排除之情事，復經本院依
    刑事訴訟法第164條、第165條踐行物證、書證之調查程序，
    亦堪認均有證據能力。
二、認定犯罪事實之理由及證據：
　　訊據被告就上開犯罪事實均坦承不諱（見偵卷第55-58、99-
    100頁，本院卷第36頁），並有員警職務報告、酒精測定紀
    錄表、臺中市政府警察局舉發違反道路交通管理事件通知單、
    執行交通違規移置保管車輛收據、犯罪現場圖、車牌號碼00
    0-000號車輛詳細資料報表、證號查詢機車駕駛人資料（見
    偵卷第53、69、71、73、77、79、81頁），足認被告之自白
    與事實相符，堪以採信。本案事證明確，被告上揭犯行堪以
    認定，應依法論科。
三、論罪科刑：
　㈠按行為後法律有變更者，適用行為時之法律，但行為後之法
    律有利於行為人者，適用最有利於行為人之法律，刑法第2
    條第1項定有明文。查被告行為後，刑法185條之3第1項第1
    款業於111年1月28日經總統以華總一義字第11100012101號
    令修正公布，同年月30日生效。而修正前刑法第185條之3第
    1項第1款規定：「駕駛動力交通工具而有下列情形之一者，
    處2年以下有期徒刑，得併科20萬元以下罰金：吐氣所含酒
    精濃度達每公升零點二五毫克或血液中酒精濃度達百分之零
    點零五以上。」；修正後刑法第185條之3第1項第1款規定：
    「駕駛動力交通工具而有下列情形之一者，處3年以下有期
    徒刑，得併科30萬元以下罰金：一、吐氣所含酒精濃度達每
    公升零點二五毫克或血液中酒精濃度達百分之零點零五以上
    。」，即修正後規定提高法定刑之有期徒刑及併科罰金刑之
    上限。是經新舊法比較結果，修正後之規定並無較有利於被
    告之情形，依刑法第2條第1項前段規定，就被告所犯應適用
    其行為時即修正前刑法185條之3第1項第1款規定。
　㈡核被告所為，係犯修正前刑法第185條之3第1項第1款之吐氣
    所含酒精濃度達每公升0.25毫克以上駕駛動力交通工具罪。
　㈢被告前因公共危險案件，經本院109年度交易字第318號、109
    年度交易字第962號分別判處有期徒刑7月、有期徒刑7月併
    科罰金新臺幣1萬元確定，有期徒刑部分並經本院109年度聲
    字第4051號裁定應執行有期徒刑1年確定，於110年6月2日執
    行完畢（後接續執行罰金易服勞役10日，於110年6月12日出
    監），此有臺灣高等法院被告前案紀錄表附卷可稽，其於5
    年內故意再犯本案有期徒刑以上之罪，為累犯，經參酌其於
    上揭酒駕案件執行完畢後，竟短時間再犯本案同罪質之犯行
    ，堪認被告對於刑罰反應力薄弱，且依其犯罪情節，並無應
    量處最低法定刑，否則有違罪刑相當原則，暨有因無法適用
    刑法第59條酌量減輕其刑之規定，致其人身自由遭受過苛侵
    害之情形，爰依刑法第47條第1項規定及司法院釋字第775號
    解釋意旨，加重其刑。
　㈣爰審酌政府不斷宣導酒後不得駕車並積極取締，且大眾傳播
    媒體亦屢屢報導酒後駕車造成無辜民眾死傷之新聞，而酒精
    對人之意識能力具有不良影響，酒後駕車在道路上行駛，對
    往來之公眾及駕駛人自身皆具有高度危險性，被告除前經依
    累犯論處之罪刑外，另因公共危險案件，經本院105年度中
    交簡字第1393號、105年度審交簡字第1112號、105年度中交
    簡字第4288號、107年度交易字第768號，分別判處罪刑確定
    （累犯部分於量刑審酌事由不再重複評價），竟仍漠視自身
    安危，罔顧公眾交通往來安全，酒後於日間騎乘機車上路，
    經警測得其吐氣所含酒精濃度達每公升0.38毫克，幸未造成
    人員傷亡或財物受損；又兼衡其教育程度、家庭經濟狀況（
    詳見本院卷第37頁）等一切情狀，量處如主文所示之刑。
據上論斷，應依刑事訴訟法第299條第1項前段，修正前刑法第18
5條之3第1項第1款、第47條第1項，刑法施行法第1條之1第1項，
判決如主文。　　
本案經檢察官陳信郎提起公訴，檢察官王宜璇到庭執行職務。
中　　華　　民　　國　　111 　年　　4 　　月　　20　　日
                  刑事第十四庭  法  官  田雅心
以上正本證明與原本無異。
如不服本判決應於收受送達後20日內向本院提出上訴書狀，並應
敘述具體理由；其未敘述上訴理由者，應於上訴期間屆滿後20日
內向本院補提理由書（均須按他造當事人之人數附繕本）「切勿
逕送上級法院」。
　　　　                        書記官   王嘉麒
中　　華　　民　　國　　111 　年　　4 　　月　　20　　日
【附錄論罪科刑法條】
修正前中華民國刑法第185條之3第1項 
駕駛動力交通工具而有下列情形之一者，處2年以下有期徒刑，
得併科20萬元以下罰金：
一、吐氣所含酒精濃度達每公升零點二五毫克或血液中酒精濃度
    達百分之零點零五以上。
二、有前款以外之其他情事足認服用酒類或其他相類之物，致不
    能安全駕駛。
三、服用毒品、麻醉藥品或其他相類之物，致不能安全駕駛。